ACORDAO-COMPLETO-2381614

ACÓRDÃO DE RELAÇÃO

ACÓRDÃO DE RELAÇÃO 12880/2019 ATA 39/2019 - PRIMEIRA CÂMARA

Acórdão 12880/2019-TCU-Primeira Câmara
Trata-se de Tomada de Contas Especial no âmbito da qual o Sr. Jorge Alberto Teles Prado (CPF XXX.051.905-XX) foi condenado em débito, em solidariedade com a empresa Suprimax Comercial Ltda. - EPP, por meio do Acórdão 3193/2017-TCU-Segunda Câmara (peça 164) .
Considerando que o Sr. Jorge Alberto Teles Prado já havia sido condenado em débito, em solidariedade com a empresa Suprimax Comercial Ltda. - EPP, por meio do Acórdão 3696/2015-TCU-Segunda Câmara, item 9.7.4 (peça 94) ;
Considerando que mediante Acórdão 4498/2016-TCU-Segunda Câmara (peça 135) foi tornado insubsistente o referido item condenatório, entretanto apenas em relação à empresa Suprimax Comercial Ltda. - EPP, permanecendo assim a condenação do Sr. Jorge Alberto Teles Prado;
Considerando que no novo julgamento das contas da empresa Suprimax Comercial Ltda.-EPP, por meio do Acórdão 3193/2017-TCU-Segunda Câmara, o Sr. Jorge Alberto Teles Prado foi novamente condenado pelo mesmo débito a que se refere o item 9.7.4 do Acórdão 3696/2015-TCU-Segunda Câmara;
Os Ministros do Tribunal de Contas da União ACORDAM, por unanimidade, com fundamento no art. 143, inciso V, alínea "d", do Regimento Interno/TCU, c/c o Acórdão 644/2005-TCU-Plenário e com o Enunciado 145 da Súmula da Jurisprudência predominante do Tribunal de Contas da União, de acordo com os pareceres emitidos nos autos, em:
a) retificar o Acórdão 3193/2017-TCU-Segunda Câmara, prolatado na Sessão de 11/4/2017 - Ordinária, de modo a incluir o item 9.1.1, nos seguintes moldes:
"9.1.1. tornar insubsistente o subitem 9.7.4 do Acórdão 3696/2015-TCU-Segunda Câmara em relação a Jorge Alberto Teles Prado;"
b) manter inalterados os demais termos do Acórdão ora retificado.
1. Processo TC-Processo 045.601/2012-7 (TOMADA DE CONTAS ESPECIAL) 
	1.1. Apensos: Processo 018.071/2010-4 (REPRESENTAÇÃO) 
	1.2. Responsáveis: Jorge Alberto Teles Prado (XXX.051.905-XX) ; Márcio Zylberman (XXX.171.017-XX) ; O Mercadão Comércio e Prestação de Serviços Eireli (03.823.107/0001-28) ; Pró-alimentos Comercial Ltda (00.837.064/0001-41) ; R & S Comercio de Alimentos Eireli (01.419.090/0001-12) ; Raimundo Penalva do Nascimento (XXX.319.845-XX) ; Suprimax Comercial Ltda. (03.007.636/0001-53) ; Verdural Distribuidora de Verduras e Frutas Eireli (16.213.019/0001-56) ; Wendson Antônio Tavares Mendes - Me (10.294.929/0001-24) .
	1.3. Órgão/Entidade: Entidades/órgãos do Governo do Estado de Sergipe.
	1.4. Relator: Ministro Vital do Rêgo.
	1.5. Representante do Ministério Público: Procurador Marinus Eduardo De Vries Marsico.
	1.6. Unidade Técnica: Secretaria de Controle Externo de Tomada de Contas Especial (SecexTCE) .
	1.7. Representação legal: Márcio Macedo Conrado (OAB/SE 3.806) e outros.
	1.8. Determinações/Recomendações/Orientações: não há.

Primeira Câmara

Jorge Alberto Teles Prado (XXX.051.905-XX); Márcio Zylberman (XXX.171.017-XX); O Mercadão Comércio e Prestação de Serviços Eireli (03.823.107/0001-28); Pró-alimentos Comercial Ltda (00.837.064/0001-41); R & S Comercio de Alimentos Eireli (01.419.090/0001-12); Raimundo Penalva do Nascimento (XXX.319.845-XX); Suprimax Comercial Ltda. (03.007.636/0001-53); Verdural Distribuidora de Verduras e Frutas Eireli (16.213.019/0001-56); Wendson Antônio Tavares Mendes - Me (10.294.929/0001-24).

ACORDAO-COMPLETO-2547116

Acórdão 1970/2022 - Plenário

ACORDAO-COMPLETO-2541146

Acórdão 1509/2022 - Plenário

ACORDAO-COMPLETO-2489030

Acórdão de Relação 102/2022 - Plenário

Acórdão de Relação

VITAL DO RÊGO

Márcio Macedo Conrado (OAB/SE 3.806) e outros.

Procurador Marinus Eduardo De Vries Marsico.

TOMADA DE CONTAS ESPECIAL (TCE)

Secretaria de Controle Externo de Tomada de Contas Especial (SecexTCE).